臺灣高等法院臺南分院刑事判決　　　　 94年度上易字第204號
上　訴　人　臺灣臺南地方法院檢察署檢察官
被　　　告　乙○○
上列上訴人因被告竊盜等案件，不服臺灣臺南地方法院94年度易
字第22號中華民國94年3月8日第一審判決（起訴案號：臺灣臺南
地方法院檢察署93年度偵緝字第1253號、第1254號）及移送併辦
（臺灣臺南地方法院檢察署93年度偵字第1031號、94年度偵字第
2892號)，提起上訴，本院判決如下：
    主  文
原判決撤銷。
乙○○連續結夥三人以上竊盜，處有期徒刑壹年貳月。
    事  實
一、乙○○基於共同意圖為自己不法之所有之概括之犯意，自民
    國（下同）93年10月2日起至同年12月4日止，先後夥同成年
    男子任志上及另二名年籍不詳之成年男子共同為下列之竊盜
    行為：
    （一）93年10月2日上午11時30分許，駕駛其向唐玉圃承租
          之ＧＪ─5915號自用小貨車，夥同2名年籍不詳之成
          年男子，前往台南縣仁德鄉○○村○○○街九號前，
          由乙○○負責在車上把風，該2名男子下手竊取宏奇
          工業股份有限公司（下稱宏奇公司）所有之鐵板廢料
          一批，重約五百公斤價值約新台幣（下同）四千元，
          得手後搬運至上開貨車上準備載往他處變賣，旋即被
          該公司總務甲○○發現，三人即棄車逃逸，為警循線
          查獲。
    （二）93年10月6日7時許，與任志上（另案審理）明知在台
          南縣永康市復興國小前，年籍不詳綽號「阿明」之成
          年男子所交予之車號ＢＹ—7625號自小客貨車一部，
          係屬來路不明之贓物，竟仍收受之，並與任志上於同
          年10月6日10許，由乙○○駕駛上開贓車前往台南市
          東區○○路138號旁空地竊取林金全所有之鐵製支撐
          架四十二支，得手後搬至車上準備離去之際，為林金
          全發現，報警於當日10時許，在台南市○○路與裕農
          三街口逮捕，並起出上開支撐架四十二支及前開失竊
          之車輛一部。
    （三）93年10月14日12時30分許，復與綽號「進仔」之成年
          男子，由「進仔」駕駛其所竊取之車號ＴＤ—0481號
          自小貨車，搭載乙○○及任志上，結夥三人前往台南
          縣歸仁鄉○○○街52巷16號普群鋁業有限公司，由任
          志上在場把風，「進仔」侵入該公司之倉庫（侵入建
          築物部分未據告訴），徒手竊取該公司之鋁梯1座，
          得手後乙○○將該鋁梯接運放至車上。
    （四）93年10月14日12時50分許，與任志上及綽號「進仔」
          之成年男子三人，在台南縣歸仁鄉○○○街87巷1號甲
          特金屬有限公司，以同一方法，共同竊取該公司所有
          鋁片約三十二公斤。
    （五）93年10月14日13時40分許，與任志上及綽號「進仔」
          之成年男子三人，在台南縣歸仁鄉○○○街295巷57號
          品德企業有限公司，共同侵入該公司之倉庫（侵入建
          築物部分未據告訴），竊取該公司所有鐵製大型磅秤
          1台、鋁製磅秤2台、鐵製接頭1個及鐵材300公斤後，
          得手後，搬至上開貨車，然遭該公司負責人之配偶陳
          盧美吟發現，乙○○及任志上見事跡敗露，隨即跳上
          車輛準備離去，適警陳宗宏途經該處，見陳盧美吟拉
          住車門並高喊抓賊，遂一路追趕該自小貨車，同時請
          求支援，至台南縣永康市740巷口時，乙○○及任志
          上等三人下車逃逸，經支援警力到場及附近民眾，在
          台南縣永康市○○路612號旁空地逮捕任志上，劉蜀
          台則趁隙逃逸，並在台南縣永康市740巷口，起出上
          開失竊之物品及該自小貨車一部物品。
    （六）93年12月4日14時許，在台南縣永康市○○路354巷40
          之1號前，見謝瑞賢所有之廢鐵堆置於工廠前，見四
          處無人，即著手行竊，適經謝瑞賢發覺，將其制服在
          地而未遂。
二、案經台南市警察局第一分局及台南縣警察局歸仁分局報告臺
    灣臺南地方法院檢察署檢察官偵查起訴及聲請移送併案審理
    。
    理  由
一、訊據被告乙○○對上開事實，業據其於警訊及偵查、原審及
    本院審理時，均供承不諱，核與共犯任志上於警訊時之供述
    、被害人林金全、普群鋁業有限公司負責人陳明郎、甲特金
    屬有限公司負責人李名哲、謝瑞賢等於警訊中證述及宏奇公
    司總務甲○○、品德企業有限公司負責人之配偶陳盧美吟於
    警訊、偵查中分別結證指訴情節相符，並有贓物認領保管單
    等在卷可按。
二、查車號ＢＹ—7625號自小客貨車一部，係連賢師於93年10
    月3日所失竊，業據證人連賢師於警詢中證述屬實，並有車
    輛竊盜、車牌失竊資料個別查詢報表及贓物認領保管單1紙
    在卷可按，上開車輛為他人失竊之物品，應屬贓物無訛，被
    告乙○○與任志上自不詳年籍之「阿明」收受該部車輛使用
    ，其等應知悉該車係屬來路不明之贓物竟予收受，犯行堪以
    認定。事實一第六號部分係犯同法第三百二十條第三項之竊
    盜未遂罪。
三、查被告意圖為自己不法之所有，結夥三人以上竊盜 (事實一
    第一、三、四、五號部分)，核其所為，係犯第三百二十一
    條第一項第四款之加重竊盜既遂罪、事實一 (二)號部分係
    犯同法第三百二十條第一項之竊盜既遂罪、事實一（六）號
    部分係犯同法第三百二十條第三項之竊盜未遂罪，與任志上
    收受贓車部分係犯同法第三百四十九條第一項之贓物罪。被
    告與任志上就所為收受贓物部分犯行，有犯意聯絡與行為分
    擔，就竊盜部分與任志上、綽號「阿明」及另2名年籍不詳
    之成男子間，均有犯意聯絡與行為分擔，為共同正犯。其先
    後多次竊盜犯行，時間緊接，犯罪構成要件相同，顯均係基
    於概括之犯意反覆為之，應依連續犯之規定論以較重之結夥
    三人以上竊盜罪論處，並加重其刑。被告所犯上開收受贓物
    與竊盜二罪間，有方法結果之牽連關係，為牽連犯，應依刑
    法第五十五條之規定從一重之竊盜罪處斷。公訴人雖僅就事
    實欄一所示（二）、（三）、（四）、（五）之犯罪行為起
    訴，餘者未於起訴書中及，但連續犯為裁判上一罪，檢察
    官就犯罪事實一部起訴，依刑事訴訟法第二百六十七條規定
    ，其效力及於全部，法院自屬有權一併審理。
四、原審予以論罪科刑，固非無見，惟查被告另犯與本案有連續
    關係之事實一之（六）部分，原審不及審酌，事實一 (二)
    部分係二人共同竊盜，原審未了敘明，均有未合，檢察官上
    訴意旨，據此指摘原判決不當，為有理由，應由本院撤銷改
    判，爰審酌被告前有施用毒品之前科素行不端，及又係多次
    行竊，導致被害人損害，暨被告始終供承罪行犯後態度良好
    等一切情狀，量處有期徒刑一年二月。
五、據上論斷，應依刑事訴訟法第369條第1項前段、第364條、
    第299條第1項前段、刑法第321條第1項第4款、第349條第1
    項、第56條、第55條、罰金罰鍰提高標準條例第1條前段，
    判決如主文。
本案經檢察官林炎昇到庭執行職務。
中　　華　　民　　國　　94　　年　　5　　月　　19　　 日
　       　　　　 刑事第五庭　審判長法　官　楊 明 章
                                    法　官  蔡 美 美
                                    法　官  戴 勝 利
以上正本證明與原本無異。
不得上訴。
　　　　　　　　　　　　　　　　　　書記官  李 珍 鳳
中    華    民    國    94    年    5     月    20    日
附錄：本判決論罪科刑法條：
刑法第321條第1項第4款：犯竊盜罪而有左列情形之一者，處六
　　　　　　　　 　　　月以上、五年以下有期徒刑：
                       四、結夥三人以上而犯之者。
